臺灣臺北地方法院民事判決
110年度北簡字第13845號
原      告  中國信託商業銀行股份有限公司


法定代理人  利明献  
訴訟代理人  官小琪  

            林志淵  
被      告  徐憶雯  
上列當事人間請求給付簽帳卡消費款事件，本院於民國110年11
月18日言詞辯論終結，判決如下︰
    主      文
被告應給付原告新臺幣壹拾肆萬零玖拾柒元，及其中新臺幣壹萬
貳仟柒佰貳拾元自民國一一０年七月九日起至清償日止，按週年
利率百分之十四點二六計算之利息，及其中新臺幣貳萬參仟零肆
拾元自民國一一０年七月九日起至清償日止，按週年利率百分之
六點七六計算之利息，及其中新臺幣肆萬玖仟捌佰柒拾參元自民
國一一０年七月九日起至清償日止，按週年利率百分之十一點二
六計算之利息，及其中新臺幣肆萬伍仟捌佰柒拾壹元自民國一一
０年七月九日起至清償日止，按週年利率百分之十五計算之利息
。
訴訟費用新臺幣壹仟伍佰伍拾元由被告負擔。
本判決得假執行。但被告以新臺幣壹拾肆萬零玖拾柒元為原告預
供擔保，得免為假執行。
    事實及理由
壹、程序方面：
一、按當事人得以合意定第一審管轄法院。但以關於由一定法律
    關係而生之訴訟為限。前項合意，應以文書證之。民事訴訟
    法第24條定有明文。本件依兩造所簽訂之信用卡約定條款第
    28條約定，雙方合意以臺灣臺北地方法院為第一審管轄法院
    ，故原告向本院提起本件訴訟，核與首揭規定相符，本院就
    本件訴訟自有管轄權，合先敘明。
二、按訴狀送達後，原告不得將原訴變更或追加他訴，但擴張或
    減縮應受判決事項之聲明，不在此限。民事訴訟法第255條
    第1項第3款定有明文。查原告起訴狀原為：「被告應給付原
    告新臺幣（下同）14萬2,044元，及其中2萬0,158元自民國1
    10年8月6日起至清償日止，按週年利率6.76%計算之利息，
    及其中4萬1,076元，自110年8月6日起至清償日止，按週年
    利率11.26%計算之利息，及其中6,306元，自110年8月6日起
    至清償日止，按週年利率14.26%計算之利息，及其中6萬3,9
    64元，自110年8月6日起至清償日止，按週年利率15%計算之
    利息。」，嗣於110年10月14日具狀變更訴之聲明為：「被
    告應給付原告14萬0,097元，及其中1萬2,720元自110年7月9
    日起至清償日止，按週年利率14.26%計算之利息，及其中2
    萬3,040元自110年7月9日起至清償日止，按週年利率6.76%
    計算之利息，及其中4萬9,873元自110年7月9日起至清償日
    止，按週年利率11.26%計算之利息，及其中4萬5,871元自11
    0年7月9日起至清償日止，按週年利率15%計算之利息。」，
    核屬減縮應受判決事項之聲明，與前揭規定相符，應予准許
    。
貳、實體方面：
一、原告起訴主張：被告前向原告請領信用卡使用（卡號：0000
    000000000000），詎被告未依約清償，尚欠如主文第1項所
    示，爰依信用卡契約法律關係提起本件訴訟等語。並聲明：
    如主文第1項所示。
二、被告則以：對原告請求金額不爭執，但希望就本金部分分期
    攤還，且原告係因先前遭詐騙始造成目前無法償還之情形，
    希望不要計息，而被告目前無工作，又因疫情因素找尋工作
    不易，並非不願償還本件債務等語。
三、經查，原告主張之上開事實，業據提出信用卡申請書、信用
    卡約定條款及帳務資料等件為證，核屬相符。至被告雖抗辯
    其係因先前遭詐騙始造成目前無法償還之情形，且因目前無
    工作，又因疫情因素尋求工作不易，並非不願償還本件債務
    云云，然並未就本件原告請求之債權有何權利障礙、權利消
    滅及權利排除之事由提出說明，是被告所辯，尚不足採。從
    而，原告依信用卡契約法律關係請求被告給付如主文第1項
    所示之金額，為有理由，應予准許。
四、本件係就民事訴訟法第427條第1項訴訟適用簡易程序所為被
    告敗訴之判決，依同法第389條第1項第3款規定，應依職權
    宣告假執行。並依同法第392條第2項規定，依職權宣告被告
    預供擔保後，得免為假執行。
五、訴訟費用負擔之依據：民事訴訟法第78條。本件訴訟費用額
    ，依後附計算書確定如主文第2項所示金額。
中　　華　　民　　國　　110 　年　　11　　月　　23　　日
　　              臺北簡易庭  法  官  陳家淳
以上正本證明與原本無異。
如不服本判決，應於判決送達後20日內向本庭（臺北市○○○路0段
000巷0號）提出上訴狀。（須按他造當事人之人數附繕本）。如
委任律師提起上訴者，應一併繳納上訴審裁判費。
中　　華　　民　　國　　110 　年　　11　　月　　23　　日
                              書記官  蘇炫綺
計　 算 　書
項　　　　目             金　額（新臺幣）     　　備　註
第一審裁判費   　 　　   1,550元
合　　　　計　　　       1,550元